臺灣新竹地方法院刑事判決
110年度訴字第39號
公  訴  人  臺灣新竹地方檢察署檢察官
被      告  王永勝


上列被告因傷害案件，經檢察官提起公訴（109 年度調偵字第37
5 號），被告於本院準備程序中，就被訴事實為有罪之陳述，經
告知簡式審判程序之旨，並聽取公訴人及被告之意見後，經本院
合議庭評議後裁定依簡式審判程序審理，本院判決如下：
    主  文
甲○○犯傷害罪，處拘役拾日，如易科罰金，以新臺幣壹仟元折
算壹日。
    事  實
一、甲○○與乙○○係夫妻關係，2 人間具有家庭暴力防治法第
　　3 條第1 款所定家庭成員關係。甲○○於民國109 年6 月30
　　日18時30分許，在新竹市○區○○街00巷00弄00號5 樓處，
　　與乙○○就照顧發燒幼兒之事發生爭執，其基於傷害他人身
　　體之犯意，徒手掐捏乙○○之左手臂，致乙○○因此受有左
　　上臂及左前臂抓痕（泛紅／擦傷）之傷害。
二、案經乙○○訴由新竹市警察局第一分局報請臺灣新竹地方檢
　　察署檢察官偵查起訴。
　　理  由
一、本件被告甲○○所犯為刑法第277 條第1 項之傷害罪，均非
　　死刑、無期徒刑、最輕本刑為3 年以上有期徒刑之罪，或高
　　等法院管轄第一審之案件，被告於本院準備程序時，就被訴
　　事實為有罪之陳述，經本院合議庭認合於刑事訴訟法第273
　　條之1 第1 項之規定，裁定進行簡式審判程序，先予敘明。
二、訊據被告甲○○對於上揭事實坦承不諱（見訴字第39號卷第
　　44、45頁），並經告訴人乙○○於警詢及偵訊時指訴綦詳（
　　見偵字第9062號卷第7至9、23至25頁、調偵字第375 號卷第
　　9 、10頁），且為證人紀廷諳於警詢及偵訊時證述明確（見
　　偵字第9062號卷第10頁、調偵字第375 號卷第8、9頁），復
　　有警員鍾政倫所出具之偵查報告1 份、國立臺灣大學醫學院
　　附設醫院新竹分院於109 年6 月30日所出具之診斷證明書1
　　份、指認資料1 份、新竹市警察局第一分局湳雅派出所受理
　　各類案件紀錄表1 份及告訴人乙○○之傷勢照片3 幀等附卷
　　足稽（見偵字第9062號卷第4 、11、12、17、26-1頁），足
　　認被告所為前開自白核與事實相符，應堪採信。從而本案事
　　證明確，被告所為傷害犯行洵堪認定，應予以依法論科。
三、論罪科刑：
（一）按家庭暴力防治法所稱之「家庭暴力」，係指家庭成員間
　　　實施身體、精神或經濟上之騷擾、控制、脅迫或其他不法
　　　侵害之行為；所稱「家庭暴力罪」，係指家庭成員間故意
　　　實施家庭暴力行為而成立其他法律所規定之犯罪，為家庭
      暴力防治法第2 條第1 款、第2 款規定甚明。查被告甲○
　　　○與告訴人乙○○為夫妻關係等情，業據被告及告訴人乙
　　　○○分別陳明明確，並有個人戶籍資料（完整姓名）查詢
　　　結果2 份附卷可參（見訴字第39號卷第21、25頁），是以
　　　被告與告訴人乙○○間具有家庭暴力防治法第3 條第1 款
　　　所定家庭成員關係至明。
（二）核被告甲○○所為，係犯刑法第277 條第1 項之傷害罪。
　　　又被告故意對告訴人乙○○為前述傷害犯行，已屬家庭成
　　　員間故意實施身體上不法侵害行為，屬家庭暴力行為，亦
　　　屬家庭暴力防治法第2 條第2 款家庭暴力罪，惟因該法對
　　　於家庭暴力罪並無科處刑罰之規定，是以依刑法前開規定
　　　予以論罪科刑。
（三）爰審酌被告係因照顧發燒幼兒之事與告訴人乙○○發生爭
　　　執，其未思理性溝通解決，卻以上揭方式傷害告訴人乙○
　　　○成傷、被告犯罪之動機、目的、手段、情節、告訴人乙
　　　○○所受傷勢情形、被告犯後於本院審理時坦承犯行，因
　　　與告訴人乙○○間就賠償金額部分無法達成共識，是以未
　　　能達成民事和解，暨衡酌被告為大學畢業之智識程度、與
　　　母親、妹妹及妹妹之女兒同住、目前擔任IC工程師之家庭
　　　及生活狀況等一切情狀，量處如主文所示之刑，並諭知如
　　　易科罰金之折算標準，以資懲儆。
據上論斷，應依刑事訴訟法第273 條之1 第1 項、第299 條第1
項前段，刑法第277 條第1 項、第41條第1 項前段，刑法施行法
第1 條之1 第1 項前段，判決如主文。
本案經檢察官翁貫育提起公訴，檢察官陳亭宇到庭執行職務。
中　　華　　民　　國　　110 　年　　9 　　月　　30　　日
　　　　　　　　　刑事第一庭    法  官   楊惠芬
以上正本證明與原本無異。  
如不服本判決應於收受送達後20日內向本院提出上訴書狀，並應
敘述具體理由；其未敘述上訴理由者，應於上訴期間屆滿後20日
內向本院補提理由書（均須按他造當事人之人數附繕本）「切勿
逕送上級法院」。告訴人或被害人如對於本判決不服者，應具備
理由請求檢察官上訴，其上訴期間之計算係以檢察官收受判決正
本之日期為準。　　　　　　　　　
中　　華　　民　　國　　110 　年　　10　　月　　6 　　日
                　　　　　　　　書記官   李艷蓉
附錄本案論罪科刑法條全文：
刑法第277 條：
傷害人之身體或健康者，處五年以下有期徒刑、拘役或五十萬元
以下罰金。
犯前項之罪，因而致人於死者，處無期徒刑或七年以上有期徒刑
；致重傷者，處三年以上十年以下有期徒刑。